【裁判字號】    99,毒抗,8
【裁判日期】    990107
【裁判案由】    毒品危害防制條例
【裁判全文】
臺灣高等法院刑事裁定                   99年度毒抗字第8號
抗  告  人
即  被  告  甲○○
上列抗告人因毒品危害防制條例案件，不服臺灣板橋地方法院98
年度毒聲字第1887號，民國98年12月10日裁定（聲請案號：臺灣
板橋地方法院檢察署98年度聲觀字第1510號），提起抗告，本院
裁定如下：
    主  文
抗告駁回。
    理  由
一、原裁定意旨略以：抗告人即被告甲○○前曾因施用毒品案件
    ，經觀察勒戒無繼續施用傾向，經臺灣臺北地方法院檢察署
    檢察官以90年度毒偵字第1427號為不起訴處分，5年後，於
    民國98年10月22日16時20分許為警採尿回溯前96小時內某時
    ，在不詳處所，以不詳方法施用第二級毒品甲基安非他命等
    情，雖為被告所否認，惟被告尿液經送檢驗，有安非他命類
    毒品陽性反應，有臺灣檢驗科技股份有限公司濫用藥物檢驗
    報告附卷可稽，被告施用第二級毒品甲基安非他命之犯行堪
    以認定，依毒品危害防制條例第20條第1項、第3項及觀察勒
    戒處分執行條例第3條第1項規定，裁定被告應送勒戒處所觀
    察、勒戒。
二、抗告意旨略以：抗告人未施用毒品，可能因採尿前96小時內
    誤服感冒液或為生子服用民間偏方所致云云。
三、本院查：
  (一)抗告人98年10月22日為警採尿送驗（代碼編號：A0000000號
    ），經臺灣檢驗科技股份有限公司以酵素免疫分析法（EIA
    ）及GC/MS氣相層析/質譜儀法鑑定結果，確認抗告人尿液中
    呈安非他命類（包括甲基安非他命及安非他命）陽性反應，
    有臺北縣政府警察局板橋分局被移送人姓名及代碼對照表、
    臺灣檢驗科技股份有限公司98年11月4日「濫用藥物檢驗報
    告書」各1份在卷可稽（見98年度毒偵字第8728號卷4至5頁
    ）。依毒品檢驗學上之常規，尿液中含毒品成分反應所使用
    之檢驗方法，對於受檢驗者是否確有施用毒品行為之判斷，
    恆有絕對之影響。其以酵素免疫分析或薄層定性分析等方式
    為初步篩檢者，因具有相當程度偽陽性之可能，如另以氣（
    液）相層析、質譜分析等較具公信力之儀器為交叉確認，因
    出現偽陽性反應之機率極低，核足據為對涉嫌人不利之認定
    ，此亦為我國實務所是認。而被告為警查獲後所採集之尿液
    檢體，經送臺灣檢驗科技股份有限公司檢驗，該公司採取EI
    A酵素免疫分析法為初步檢驗後，復採取GC/MS氣相層析質譜
    儀法為確認檢驗，檢驗結果呈安非他命類之陽性反應，已如
    上述，依上揭濫用藥物檢驗報告所示，其所進行者已包括氣
    相層析質譜儀法之確認檢驗方式，出現偽陽性反應之機率極
    低，足可認定抗告人確有施用第二級毒品甲基安非他命及安
    非他命（原裁定就抗告人亦有施用安非他命之部分，漏未認
    定，惟並無礙裁定命被告觀察勒戒之結果）之行為。再按施
    用甲基安非他命24小時後，約有施用劑量70％由尿中排出，
    經人體代謝作用，約90％於3至4日內由尿液排出，此有行政
    院衛生署管制藥品管理局93年7月22日管檢字第0930006615
    號函可參；況且抗告人為警所採之尿液經檢驗結果，呈甲基
    安非他命、安非他命陽性反應，其檢出濃度分別為93847ng/
    ml、22733ng/ml，超過閾值濃度3000ng/ml甚多，是抗告人
    於上開採尿時回溯前96小時內某時，確有施用第二級毒品甲
    基安非他命及安非他命之犯行已足堪認定，該高濃度之檢驗
    反應，實無因誤食感冒液或其他藥物所致之可能，是抗告人
    抗辯其未施用毒品云云，委不可採。
  (二)原審以檢察官聲請將抗告人送勒戒處所觀察、勒戒，並無不
    合，裁定抗告人施用第二級毒品，應送勒戒處所觀察、勒戒
    ，經核其認事用法均無不合。抗告意旨徒以前詞指摘原裁定
    不當，請求撤銷原裁定，為無理由，應予駁回。
四、據上論斷，應依刑事訴訟法第412條，裁定如主文。
中    華    民    國    99    年    1     月    7     日
                  刑事第九庭  審判長法  官  陳貽男
                                    法  官  周盈文
                                    法  官  詹駿鴻
以上正本證明與原本無異。
不得再抗告。
                                    書記官  梁淑時
中    華    民    國    99    年    1     月    7     日


司法院資訊處製作；財團法人民間司法改革基金會備份。
